臺灣宜蘭地方法院刑事判決　　　　　　　 93年度訴字第480號
公　訴　人　臺灣宜蘭地方法院檢察署檢察官
被　　　告　乙○○
上列被告因違反毒品危害防制條例案件，經檢察官提起公訴（93
年度毒偵字第1060號）及移送併辦（93年度毒偵字第986 號、第
1303號），本院判決如下：
    主  文
乙○○連續施用第一級毒品，累犯，處有期徒刑玖月，扣案之第
一級毒品海洛因壹包（淨重零點壹柒公克、包裝重零點肆壹公克
）及裝有海洛因殘渣之塑膠袋、摻有海洛因之香菸頭各壹只沒收
銷燬之；又連續施用第二級毒品，累犯，處有期徒刑伍月。應執
行有期徒刑壹年，扣案之第一級毒品海洛因壹包（淨重零點壹柒
公克、包裝重零點肆壹公克）及裝有海洛因殘渣之塑膠袋、摻有
海洛因之香菸頭各壹只沒收銷燬之。
    事  實
一、乙○○前因施用毒品案件，經觀察、勒戒後，認無繼續施用
    毒品傾向，業經臺灣宜蘭地方法院檢察署檢察官於民國88年
    1 月19日以88年度偵緝字第6 號、88年度偵字第251 號為不
    起訴處分確定後。復因施用第一級、第二級毒品案件，經觀
    察勒戒後，認有繼續施用毒品傾向，而經本院於91年1 月10
    日以90年度訴字第410 號分別判決有期徒刑7 月、3 月，並
    合併定應執行刑9 月確定，甫於92年6 月11日（公訴人誤植
    為10日）縮短刑期執行完畢出監。詎仍不知悔改，竟基於施
    用第一級毒品海洛因（下稱海洛因）之概括犯意，自92 年7
    、8 月間某日起至93年12月19日上午8 時許止，分別在宜蘭
    縣宜蘭市○○路○ 段172 號1 樓書店、同市某朋友家中、同
    市○○○路169 之1 號2 樓、宜蘭縣羅東鎮某遊藝場之廁所
    內，連續施用海洛因多次；復基於施用第二級毒品安非他命
    （下稱安非他命）之概括犯意，自93年9 月15日下午4 時許
    往前回溯96小時內某時起至93年12月19日為警查獲前某時止
    ，在宜蘭縣宜蘭市○○路某朋友家中及其他不詳處所，連續
    施用安非他命多次。嗣其於93年9 月15日下午4 時許，經警
    採尿送驗結果呈嗎啡及安非他命陽性反應；於93年9 月29日
    上午1 時20分許，在宜蘭縣宜蘭市○○路89巷口為警查獲，
    除扣得海洛因1 包（淨重0.17公克、包裝重0.41公克）及裝
    有海洛因殘渣之塑膠袋、摻有海洛因之香菸頭各1 只，並於
    同日上午11時許採尿送驗結果，亦呈嗎啡及安非他命陽性反
    應；再於93年12月19日下午3 時許，在宜蘭縣宜蘭市○○路
    41-10 號前為警查獲後，於同日下午8 時30分許採尿送驗結
    果，仍呈嗎啡及安非他命陽性反應，因而知悉上情。
二、案經宜蘭縣警察局礁溪分局報請臺灣宜蘭地方法院檢察署檢
    察官偵查起訴暨宜蘭分局報請同署檢察官移送併辦。
    理  由
一、訊據被告乙○○對於上揭時地多次施用海洛因；對於曾自93
    年9 月15日幾天後起至同年12月19日為警查獲前某時止多次
    施用安非他命部分自白不諱，惟矢口否認曾於93年9 月15日
    下午4 時許回溯96小時內某時施用安非他命。惟查：
（一）被告分別於93年9 月15日下午4 時、93年9 月29日上午11
      時、93年12月19日下午8 時30分許經警採尿送驗結果，均
      呈嗎啡及安非他命陽性反應，有宜蘭縣警察局礁溪分局偵
      辦毒品案件嫌疑犯尿液送驗編號姓名對照表1 紙、宜蘭縣
      警察局宜蘭分局毒品案件犯嫌姓名及尿液編號對照表2 紙
      、慈濟大學濫用藥物檢驗中心檢驗總表3 份附卷可稽。於
      93年9 月29日扣案之白色粉末1 包，經送請法務部調查局
      鑑定之結果，確為毒品海洛因，有該局93年11月4 日調科
      壹字第300001175 號鑑定通知書1 紙附卷可參。此外，並
      有裝有海洛因殘渣之塑膠袋、摻有海洛因之香菸頭各1 只
      扣案可佐，是被告自白施用海洛因之犯行，與事證相符。
（二）復以，被告尿液經慈濟大學濫用藥物檢驗中心先以EIA 法
      進行初步檢驗，再以GC/MS 即氣相層析質譜儀分析法確認
      有毒品反應，在良好操作條件下，以此法作藥物及其代謝
      產物之定性及定量分析，幾無偽陽性反應產生可能。又按
      諸安非他命存於人體內之時間，固因吸食或施用量之多寡
      、個人體質、年齡之不同而有差異，惟一般而言，最長可
      能不會超過4 日（即96小時），廣為學說與實務界肯認，
      是被告於93年9 月15日下午4 時許該次採尿往前回溯96小
      時內之某時，確曾施用安非他命，應屬甚明。證人即被告
      之同居人甲○○雖到庭證稱：被告並無施用安非他命等語
      ，惟質之證人甲○○亦自承兩人只有在晚間才會見面，白
      天沒有在一起等語。證人甲○○既未整日全時間與被告同
      在一處，自無從得知被告是否確實未曾施用安非他命，是
      其所證不足採為有利於被告之認定。
（三）又被告前因施用毒品案件，經觀察、勒戒後，認無繼續施
      用毒品傾向，業經臺灣宜蘭地方法院檢察署檢察官於88年
      1 月19日以88年度偵緝字第6 號、88年度偵字第251 號為
      不起訴處分確定後。復因施用第一級、第二級毒品案件，
      經觀察勒戒後，認有繼續施用毒品傾向，而經本院於91年
      1 月10日以90年度訴字第410 號分別判決有期徒刑7 月、
      3 月，並合併定應執行刑9 月確定等情，有上開本院刑事
      判決書、臺灣高等法院被告全國前案紀錄表附卷可參。綜
      上所述，本件事證已臻明確，被告施用毒品犯行洵堪認定
      ，應依法論科。
二、核被告所為，係犯毒品危害防制條例第10條第1 項施用第一
    級毒品罪，及同條第2 項施用第二級毒品罪。而其施用毒品
    前所持有第一、二級毒品之低度行為，業已分別為施用毒品
    之高度行為所吸收，均不另論罪。被告先後多次施用海洛因
    及安非他命之犯行，時間緊接，方法相同，觸犯構成要件相
    同之罪，顯係基於概括犯意為之，均應依刑法第56條連續犯
    之規定，論以一罪，並均加重其刑。又其所犯施用第一級毒
    品及施用第二級毒品罪，犯意各別，罪名不同，應分論併罰
    。公訴人雖僅就被告於93年9 月15日下午4 時往前回溯24小
    時內某時施用海洛因、96小時內某時施用安非他命之犯行提
    起公訴，然檢察官就犯罪事實一部起訴者，其效力及於全部
    ，本件被告於上開時間外施用海洛因及安非他命之犯罪事實
    ，與起訴事實有連續犯之關係，已如前述，本院自應就屬於
    裁判上一罪之其餘犯行，即公訴人移送併辦部分，一併加以
    裁判。次查，被告前因毒品案件，經本院於91年1 月10日以
    90年度訴字第410 號刑事判決分別7 月、3 月，並合併定應
    執行9 月確定，甫於92年6 月11日縮刑期滿執行完畢出監等
    情，業經被告供明在卷，且有臺灣高等法院被告全國前案紀
    錄表在卷可資佐憑，其於有期徒刑執行完畢後5 年內再犯法
    定刑有期徒刑以上之前開二罪，均應依刑法第47條累犯之規
    定，遞加重其刑。爰審酌被告之前科素行、不思戒除毒癮，
    再犯本件施用毒品犯行、犯罪後未全部坦白承認、施用毒品
    核屬自損身命之犯罪態樣，惟對社會治安仍有潛在危害及施
    用情形等一切情狀，就其所犯二罪量處如主文所示之刑，並
    定其應執行之刑，以示懲戒。扣案之海洛因1 包（淨重0.17
    公克、包裝重0.41公克）及裝有海洛因殘渣之塑膠袋、摻有
    海洛因之香菸頭各1 只（海洛因殘渣已與塑膠袋及香菸頭無
    法析離），依毒品危害防制條例第18條第1 項前段之規定，
    不問屬於犯人與否，均應沒收銷燬，爰依該規定宣告沒收銷
    燬之。至於93年12月19日下午3 時許，在宜蘭縣宜蘭市○○
    路41-10 號前為警扣得之海洛因8 包、安非他命7 包、注射
    針筒3 支、勺子3 支、空包裝袋76只、糖1 包等物，係被告
    涉犯販賣毒品之另案證物，目前仍在偵查中，公訴人於94年
    1 月19日審理時亦表明不於本案聲請沒收，爰不宣告沒收或
    沒收銷燬，併附敘明。
據上論斷，應依刑事訴訟法第299 條第1 項前段，毒品危害防制
條例第10條第1 項、第2 項、第18條第1 項前段，刑法第11條前
段、第56條、第47條、第51條第5 款，判決如主文。
本案經檢察官陳嘉瑜到庭執行職務
中　　華　　民　　國　　94　　年　　1 　　月　　31　　日
                    臺灣宜蘭地方法院刑事第四庭
                        審判長法  官  林惠玲
                        　    法  官  劉家祥
                              法  官  郭淑珍
以上正本證明與原本無異。
如不服本判決，應於判決送達後10日內向本院提出上訴狀（應抄
附繕本）。
                              書記官  林秀麗
中　　華　　民　　國　　94　　年　　2 　　月　　1 　　日
附錄法條：
毒品危害防制條例第10條
施用第一級毒品者，處六月以上五年以下有期徒刑。
施用第二級毒品者，處三年以下有期徒刑。
